臺灣高等法院民事判決
109年度上易字第1138號
上  訴  人  台新國際商業銀行股份有限公司

法定代理人  尚瑞強  
訴訟代理人  劉承穎  
            謝佩蓉  
被上訴人    林明政  


上列當事人間請求給付簽帳卡消費款等事件，上訴人對於中華民
國109年8月27日臺灣臺北地方法院109年度訴字第4639號第一審
判決提起上訴，本院於109年12月1日言詞辯論終結，判決如下：
    主      文
原判決關於駁回上訴人後開第二項之訴部分，及訴訟費用（除確
定部分外）之裁判均廢棄。
被上訴人應再給付上訴人新臺幣壹拾壹萬柒仟伍佰壹拾參元，及
自民國九十四年八月三十一日起至清償日止按週年利率百分之二
十計算之利息，暨自民國九十四年八月三十一日起至清償日止，
逾期六個月以內者按上開利率百分之十，超過六個月者按上開利
率百分之二十計算之違約金。
第一審（除確定部分外）、第二審訴訟費用，均由被上訴人負擔
。
    事實及理由
壹、程序方面：
    被上訴人經合法通知未於言詞辯論期日到場，核無民事訴訟
    法第386條所列各款情形，爰依上訴人之聲請，由其一造辯
    論而為判決。
貳、實體方面：
一、上訴人主張：兩造分別於民國93年6月2日、同年8月16日訂
    立信用卡契約、現金卡契約，約定被上訴人得於特約商店使
    用信用卡記帳消費，及得以現金卡提款或轉帳方式動撥新臺
    幣（下同）60萬元貸款額度內之現金，被上訴人未依約清償
    ，應給付伊原判決附表（下稱附表）一所示本金及利息。被
    上訴人另於94年6月27日向伊申請信用貸款，兩造約定借款
    金額12萬元，借款期間自94年6月30日起至97年6月30日止，
    利率按週年利率20％計算，並應按期攤還本息，被上訴人並
    依兩造間信用貸款契約開立發票日為94年6月27日、票面金
    額為12萬元之本票1紙予伊，伊已於同年6月30日將貸款撥入
    指定帳戶，詎被上訴人自同年7月31日起即未依約清償本息
    ，尚欠附表二之本金、利息、違約金。爰依兩造信用卡契約
    、現金卡契約及消費借貸之法律關係，聲明：㈠被上訴人應
    給付上訴人29萬9,823元及如附表一編號1所示之利息；㈡被
    上訴人應給付上訴人29萬1,986元及如附表一編號2所示之利
    息；㈢被上訴人應給付上訴人11萬7,513元及如附表二所示之
    利息暨違約金。
二、被上訴人未於原審及本院言詞辯論期日到場，亦未提出書狀
    作何聲明或陳述。
三、原審判命被上訴人給付上訴人59萬1,809元本息（即附表一
    編號1、2本金、利息），並駁回上訴人其餘請求（即駁回上
    訴人附表二信用貸款部分，被上訴人就其敗訴部分，未據不
    服，已告確定）。上訴人就其敗訴部分不服，提起上訴，上
    訴聲明：㈠原判決關於駁回後開第2項之訴部分廢棄。㈡被上
    訴人應再給付上訴人11萬7,513元，及自94年8月31日起至清
    償日止按週年利率20%計算之利息，暨自94年8月31日起至清
    償日止，逾期6個月以內者按上開利率10%，超過6個月者按
    上開利率20%計算之違約金。
四、查上訴人主張被上訴人於94年6月27日向伊申請信用貸款，
    兩造約定借款金額12萬元，借款期間自94年6月30日起至97
    年6月30日止，利率按週年利率20％計算，並應按期攤還本息
    ，被上訴人並依兩造間信用貸款契約開立發票日為94年6月2
    7日、票面金額為12萬元之本票1紙予伊，伊並已於94年6月3
    0日將貸款撥入指定帳戶，被上訴人自94年7月31日起即未依
    約清償本息，尚欠如附表二之本金、利息、違約金等情，業
    據其提出信用貸款產品申請書、信用貸款借據暨約定書、本
    票、被上訴人存摺封面、催收帳卡查詢、帳戶還款明細查詢
    畫面影本為據（見本院卷第17至27頁、原審卷第43至47頁）
    ，堪信為真。
五、按借用人應於約定期限內，返還與借用物種類、品質、數量
    相同之物；遲延之債務，以支付金錢為標的者，債權人得請
    求依法定利率計算之遲延利息，但約定利率較高者，仍從其
    約定利率，民法第478條前段、第233條第1項定有明文。依
    兩造簽訂之信用貸款約定書第1條約定：「還款方式：以每
    月為一期，按期於每月撥款相當日依下列方式繳付借款本息
    ：自撥款日起，共分36期，按年金法計算月付金」、「第1
    月至第36月，適用之借款利率為固定年利率20%」，第6條約
    定：「違約金：立約人（即被上訴人）如遲延還本或付息時
    ，本金自到期日起（分期攤還者自約定攤還日起），利息自
    約定繳息日起，除按各借款約定利率計算外，逾期在六月以
    內部分，按屆期時利率之一成，逾期經過六個月部分，按屆
    期時利率之二成加付違約金」，第7條第1款、第6款約定：
    「任一借款，立約人對貴行所負一切債務之本息及費用，均
    願依照約定期限如數清償。立約人或連帶保證人如有下列情
    形之一時，貴行得隨時對任一或全部借款減少借款之額度，
    或縮短借款期限，或視為全部到期...1.任何一宗債務不依
    約清償本金或拒絕承兌或付款時。...6.任何一宗債務不依
    約支付利息....」（見本院卷第19、21頁）。又按自104年9
    月1日起，銀行辦理現金卡之利率或信用卡業務機構辦理信
    用卡之循環信用利率不得超過年利率百分之十五，銀行法第
    47條之1第2項定有明文，故信用貸款並無該規定之適用。查
    被上訴人向上訴人申請信用貸款，上訴人於94年6月30日撥
    款，被上訴人依約應於每月30日清償本息，惟被上訴人於同
    年7月31日起未依約清償本息，尚欠本金11萬7,513元，已如
    前述，則該信用貸款依上開約定視為全部到期，且被上訴人
    就尚欠本金，應自約定繳息日後之94年8月31日起，按週年
    利率20%計算利息，及逾期6個月以內者按上開利率10%，超
    過6個月者按上開利率20%計算之違約金。
六、綜上所述，上訴人依民法第478條規定，請求被上訴人給付
    信用貸款尚欠本金11萬7,513元，及自94年8月31日起至清償
    日止按週年利率20%計算之利息，暨自94年8月31日起至清償
    日止，逾期6個月以內者按上開利率10%，超過6個月者按上
    開利率20%計算之違約金，為有理由，應予准許。原審就上
    開應准許部分，為上訴人敗訴之判決，尚有未洽。上訴意旨
    指摘原判決此部分不當，求予廢棄改判，為有理由，爰由本
    院予以廢棄，改判如主文第2項所示。
七、本件事證已臻明確，兩造其餘之攻擊或防禦方法及所用之證
    據，經本院斟酌後，認為均不足以影響本判決之結果，爰不
    逐一論列，附此敘明。　　
八、據上論結，本件上訴為有理由，依民事訴訟法第463條、第3
    85條第1項前段、第450條、第78條，判決如主文。 
中　　華　　民　　國　　109 　年　　12　　月　　15　　日
                  民事第十五庭  
                      審判長法  官  方彬彬
                            法  官  陳杰正
                            法  官  沈佳宜
正本係照原本作成。
不得上訴。
中　　華　　民　　國　　109 　年　　12　　月　　15　　日

　　　　　　　　　　　　　　書記官  蕭麗珍